# 外币子公司对联营合营公司的长期股权投资成本如何进行外币折算

提问人：小灌木 时间：2020-03-05 08:05:20
A是以人民币作为记账本位币的公司，A对B公司全资控股，B是一家以美元作为记账本位币的公司，那么在对B公司进行外币报表折算的时候，针对B公司对联营合营企业的长期股权投资-成本如何折算？是按照历史汇率还是按照期末汇率？

回答人：chenyiwei
B公司对联营合营企业的长期股权投资-成本也是B公司的一项资产，故按期末汇率折算到人民币。